【裁判字號】    97,簡,894
【裁判日期】    970530
【裁判案由】    竊盜
【裁判全文】
臺灣高雄地方法院刑事判決               97年度簡字第894號
公  訴  人  臺灣高雄地方法院檢察署檢察官
被      告  乙○○
被      告  甲○○
上列被告因竊盜案件，經檢察官提起公訴（97年度偵字第10994
號），被告自白犯罪，經本院裁定改依簡易判決處刑，本院判決
如下：
    主  文
乙○○共同犯攜帶兇器竊盜未遂罪，累犯，處有期徒刑伍月，如
易科罰金，以新臺幣壹仟元折算壹日；扣案電工鉗壹支、鋼索夾
壹個，均沒收。
甲○○共同犯攜帶兇器竊盜未遂罪，處有期徒刑肆月，如易科罰
金，以新臺幣壹仟元折算壹日；扣案電工鉗壹支、鋼索夾壹個，
均沒收。
    事實及理由
一、乙○○曾因竊盜案件，經本院以96年度易字第3900號判處有
    期徒刑4 月確定，於民國97年3 月11日易科罰金執行完畢，
    詎猶不知悔改，竟夥同甲○○2 人共同意圖為自己不法之所
    有之犯意聯絡，於97年4 月13日凌晨零時20分許，駕駛車牌
    號碼8686-ME 號自用小客車搭載甲○○，至高雄縣橋頭鄉新
    莊村後勁溪北岸人行步道第60號鈉燈燈桿處後，由甲○○在
    旁把風，乙○○則將該燈桿之電源關閉以免觸電，復將該處
    人行步道上相距約100 公尺之2 個人孔蓋打開，並持電工鉗
    分別將人孔蓋下方地下纜線剪斷後，持鋼索夾鎖上自行攜帶
    之鋼索於上開遭剪斷之地下纜線一端，並準備將鋼索另端綁
    於上開小客車後方吊勾處，以藉小客車拉力將上開電纜自管
    線拖出之際，而遭警當場查獲，並扣得乙○○所有之電工鉗
    1支、鋼索夾1 個及非乙○○所有之鋼索1 條等物。
二、上開犯罪事實，有下列證據可資證明：
  (一)被告乙○○於警詢、偵查中之供述及於本院訊問時之自白。
  (二)被告甲○○於警詢、偵查中之供述及於本院訊問時之自白。
  (三)證人劉烑良、陳明富於偵訊時之證述。
  (四)高雄縣政府警察局岡山分局搜索扣押筆錄及扣押物品目錄表
    各1 份。
  (五)蒐證照片8 張。
  (六)扣案之電工鉗1支、鋼索夾1 個及鋼索1 條。
三、按刑法第321 條第1 項第3 款之攜帶兇器竊盜罪，係以行為
    人攜帶兇器竊盜為其加重條件，此所謂兇器，其種類並無限
    制，凡客觀上足對人之生命、身體、安全構成威脅，具有危
    險性之兇器均屬之（最高法院79年臺上字第5253號判例參照
    ）。本件被告乙○○、甲○○於共同前往高雄縣橋頭鄉新莊
    村後勁溪北岸人行步道第60號鈉燈燈桿處，由乙○○持其所
    有之電工鉗1 支共同行竊，該工具前端係屬鐵製，此有卷附
    照片足稽（見警卷第42頁），且足供被告2 人剪斷電纜線，
    顯係質地堅硬，足對人之生命、身體安全構成威脅，在客觀
    上顯然具有危險性，應屬兇器無訛。
四、再按刑法上共同正犯之成立要件，係行為人在主觀上有共同
    實施犯罪行為之意思，在客觀上有共同實施犯罪行為之事實
    ，即必須有共同犯罪之意思聯絡及行為分擔，而其犯意聯絡
    固不限必須發生於行為前，倘於事中參與犯罪者，僅須知悉
    原先行者之犯意，並利用其已為之行為加功於犯罪，亦得以
    共同正犯論之；再者，把風行為之目的在排除犯罪障礙，助
    成犯罪之實現，縱行為人所參與者僅係行為分攤，並非構成
    要件之行為，然既在合同意思範圍內、分擔犯罪行為之一部
    ，仍應就全部行為負有共同正犯之責。準此，被告甲○○既
    以自己犯罪之意思，於被告乙○○行竊時為其把風掩護，以
    利其犯罪結果之遂行，縱其未有實行竊取上開電纜線之行徑
    ，仍應併論以共同正犯，方屬適法。
五、核被告乙○○、甲○○所為，均係犯刑法第321 條第2 項、
    第1 項第3 款之攜帶兇器竊盜未遂罪。又被告2 人僅著手於
    竊盜行為之實施，而尚未竊得財物，為未遂犯，應依刑法第
    25條第2 項之規定，按既遂之刑度減輕之。再被告乙○○與
    甲○○間，具有犯意之聯絡及行為之分擔，為共同正犯。另
    乙○○曾因竊盜案件，經本院以96年度易字第3900號判處有
    期徒刑4 月確定，於97年3 月11日易科罰金執行完畢，有臺
    灣高等法院被告前案紀錄表1 份在卷可查，其受有期徒刑執
    行完畢後，5 年以內故意再犯本件有期徒刑以上之罪，為累
    犯，應依法加重其刑，並依法先加後減之。爰審酌被告2 人
    竟不思以勞力獲取所需，任意竊取他人財物，所為實不足取
    ，惟念其等犯後均坦承犯行，態度良好，所竊物品價值非鉅
    ，且尚未竊取得手即遭人發覺，尚未造成被害人進一步之損
    害等一切情狀，分別量處如主文所示之刑，並審酌本案犯罪
    情節、被告2 人之資力、智識及教育程度（見警詢調查筆錄
    受詢問人欄），均諭知以新臺幣1 千元折算1 日之易科罰金
    折算標準。
六、扣案之電工鉗1 支、鋼索夾1 個，均係被告乙○○所有供犯
    罪所用之物，業據被告乙○○供承在卷，並依共犯責任共同
    原則，均應依刑法第38條第1 項第2 款宣告沒收。至扣案之
    鋼索1 條，為被告甲○○之父所有之物，非屬被告所有，自
    不得諭知沒收，附此敘明。
七、應依刑事訴訟法第449 條第2 項、第3 項，刑法第28條、第
    321 條第2 項、第1 項第3 款、第25條第2 項、第47條第1
    項、第41條第1 項前段、第38條第1 項第2 款、第3 項，刑
    法施行法第1 條之1 ，逕以簡易判決處如主文所示之刑。
中    華    民    國    97    年    5     月    30    日
                  高雄簡易庭  法  官  葉文博
以上正本，係照原本作成，證明與原本無異。
如不服本判決應於收受本判決後10日內向本院提出上訴書狀，並
應敘述具體理由，如未敘述上訴理由者，應於上訴期間屆滿後20
日內補提理由書狀於本院（均須按他造當事人之人數附繕本）「
切勿逕送上級法院」。
中    華    民    國    97    年    5     月    30    日
                              書記官  李柏親
附錄本判決論罪之法條：
中華民國刑法第321條
（加重竊盜罪）
犯竊盜罪而有左列情形之一者，處6 月以上、5 年以下有期徒刑
：
一  於夜間侵入住宅或有人居住之建築物、船艦或隱匿其內而犯
    之者。
二  毀越門扇、牆垣或其他安全設備而犯之者。
三  攜帶兇器而犯之者。
四  結夥三人以上而犯之者。
五  乘火災、水災或其他災害之際而犯之者。
六  在車站或埠頭而犯之者。
前項之未遂犯罰之。


司法院資訊處製作；財團法人民間司法改革基金會備份。
